Config:
  hfst:
    Gen: ../../../src/generator-gt-norm.hfst
    Morph: ../../../src/analyser-gt-norm.hfst
  xerox:
    Gen: ../../../src/generator-gt-norm.xfst
    Morph: ../../../src/analyser-gt-norm.xfst
    App: lookup


# Comments after each noun:
# ok = checked against
# ? = not checked

# Compound nouns.

Tests:
  Noun - alkohåvllagássjelisvuohta: # MUORRA SgNom
    alkohåvllå+N+Cmp/SgNom+Cmp#gássjelisvuohta+N+Sg+Nom:          alkoholgássjelisvuohta   
    alkohåvllå+N+Cmp/SgNom+Cmp#gássjelisvuohta+N+Sg+Gen:          alkoholgássjelisvuoda    
    alkohåvllå+N+Cmp/SgNom+Cmp#gássjelisvuohta+N+Sg+Acc:          alkoholgássjelisvuodav   
    alkohåvllå+N+Cmp/SgNom+Cmp#gássjelisvuohta+N+Sg+Ine:          alkoholgássjelisvuodan   
    alkohåvllå+N+Cmp/SgNom+Cmp#gássjelisvuohta+N+Sg+Ill:          alkoholgássjelisvuohtaj  
    alkohåvllå+N+Cmp/SgNom+Cmp#gássjelisvuohta+N+Sg+Ela:          alkoholgássjelisvuodas   
    alkohåvllå+N+Cmp/SgNom+Cmp#gássjelisvuohta+N+Sg+Com:          alkoholgássjelisvuodajn  
    alkohåvllå+N+Cmp/SgNom+Cmp#gássjelisvuohta+N+Pl+Nom:          alkoholgássjelisvuoda    
    alkohåvllå+N+Cmp/SgNom+Cmp#gássjelisvuohta+N+Pl+Gen:          alkoholgássjelisvuodaj   
    alkohåvllå+N+Cmp/SgNom+Cmp#gássjelisvuohta+N+Pl+Acc:          alkoholgássjelisvuodajt  
    alkohåvllå+N+Cmp/SgNom+Cmp#gássjelisvuohta+N+Pl+Ine:          alkoholgássjelisvuodajn  
    alkohåvllå+N+Cmp/SgNom+Cmp/Hyph+Cmp#gássjelisvuohta+N+Sg+Nom: alkohol-gássjelisvuohta  
    alkohåvllå+N+Cmp/SgNom+Cmp/Hyph+Cmp#gássjelisvuohta+N+Sg+Gen: alkohol-gássjelisvuoda   
    alkohåvllå+N+Cmp/SgNom+Cmp/Hyph+Cmp#gássjelisvuohta+N+Sg+Acc: alkohol-gássjelisvuodav  
    alkohåvllå+N+Cmp/SgNom+Cmp/Hyph+Cmp#gássjelisvuohta+N+Sg+Ine: alkohol-gássjelisvuodan  
    alkohåvllå+N+Cmp/SgNom+Cmp/Hyph+Cmp#gássjelisvuohta+N+Sg+Ill: alkohol-gássjelisvuohtaj 
    alkohåvllå+N+Cmp/SgNom+Cmp/Hyph+Cmp#gássjelisvuohta+N+Sg+Ela: alkohol-gássjelisvuodas  
    alkohåvllå+N+Cmp/SgNom+Cmp/Hyph+Cmp#gássjelisvuohta+N+Sg+Com: alkohol-gássjelisvuodajn 
    alkohåvllå+N+Cmp/SgNom+Cmp/Hyph+Cmp#gássjelisvuohta+N+Pl+Nom: alkohol-gássjelisvuoda   
    alkohåvllå+N+Cmp/SgNom+Cmp/Hyph+Cmp#gássjelisvuohta+N+Pl+Gen: alkohol-gássjelisvuodaj  
    alkohåvllå+N+Cmp/SgNom+Cmp#gássjelisvuohta+N+Sg+Nom:          alkohåvllågássjelisvuohta   
    alkohåvllå+N+Cmp/SgNom+Cmp#gássjelisvuohta+N+Sg+Gen:          alkohåvllågássjelisvuoda    
    alkohåvllå+N+Cmp/SgNom+Cmp#gássjelisvuohta+N+Sg+Acc:          alkohåvllågássjelisvuodav   
    alkohåvllå+N+Cmp/SgNom+Cmp#gássjelisvuohta+N+Sg+Ine:          alkohåvllågássjelisvuodan   
    alkohåvllå+N+Cmp/SgNom+Cmp#gássjelisvuohta+N+Sg+Ill:          alkohåvllågássjelisvuohtaj  
    alkohåvllå+N+Cmp/SgNom+Cmp#gássjelisvuohta+N+Sg+Ela:          alkohåvllågássjelisvuodas   
    alkohåvllå+N+Cmp/SgNom+Cmp#gássjelisvuohta+N+Sg+Com:          alkohåvllågássjelisvuodajn  
    alkohåvllå+N+Cmp/SgNom+Cmp#gássjelisvuohta+N+Pl+Nom:          alkohåvllågássjelisvuoda    
    alkohåvllå+N+Cmp/SgNom+Cmp#gássjelisvuohta+N+Pl+Gen:          alkohåvllågássjelisvuodaj   
    alkohåvllå+N+Cmp/SgNom+Cmp#gássjelisvuohta+N+Pl+Acc:          alkohåvllågássjelisvuodajt  
    alkohåvllå+N+Cmp/SgNom+Cmp#gássjelisvuohta+N+Pl+Ine:          alkohåvllågássjelisvuodajn  
    alkohåvllå+N+Cmp/SgNom+Cmp#gássjelisvuohta+N+Pl+Ill:          alkohåvllågássjelisvuodajda 
    alkohåvllå+N+Cmp/SgNom+Cmp#gássjelisvuohta+N+Pl+Ela:          alkohåvllågássjelisvuodajs  
    alkohåvllå+N+Cmp/SgNom+Cmp#gássjelisvuohta+N+Pl+Com:          alkohåvllågássjelisvuodaj   
    alkohåvllå+N+Cmp/SgNom+Cmp#gássjelisvuohta+N+Ess:             alkohåvllågássjelisvuohtan  
    alkohåvllå+N+Cmp/SgNom+Cmp/Hyph+Cmp#gássjelisvuohta+N+Sg+Nom: alkohåvllå-gássjelisvuohta  
    alkohåvllå+N+Cmp/SgNom+Cmp/Hyph+Cmp#gássjelisvuohta+N+Sg+Gen: alkohåvllå-gássjelisvuoda   
    alkohåvllå+N+Cmp/SgNom+Cmp/Hyph+Cmp#gássjelisvuohta+N+Sg+Acc: alkohåvllå-gássjelisvuodav  
    alkohåvllå+N+Cmp/SgNom+Cmp/Hyph+Cmp#gássjelisvuohta+N+Sg+Ine: alkohåvllå-gássjelisvuodan  
    alkohåvllå+N+Cmp/SgNom+Cmp/Hyph+Cmp#gássjelisvuohta+N+Sg+Ill: alkohåvllå-gássjelisvuohtaj 
    alkohåvllå+N+Cmp/SgNom+Cmp/Hyph+Cmp#gássjelisvuohta+N+Sg+Ela: alkohåvllå-gássjelisvuodas  
    alkohåvllå+N+Cmp/SgNom+Cmp/Hyph+Cmp#gássjelisvuohta+N+Sg+Com: alkohåvllå-gássjelisvuodajn 
    alkohåvllå+N+Cmp/SgNom+Cmp/Hyph+Cmp#gássjelisvuohta+N+Pl+Nom: alkohåvllå-gássjelisvuoda   
    alkohåvllå+N+Cmp/SgNom+Cmp/Hyph+Cmp#gássjelisvuohta+N+Pl+Gen: alkohåvllå-gássjelisvuodaj  
    alkohåvllå+N+Cmp/SgNom+Cmp/Hyph+Cmp#gássjelisvuohta+N+Pl+Acc: alkohåvllå-gássjelisvuodajt 
    alkohåvllå+N+Cmp/SgNom+Cmp/Hyph+Cmp#gássjelisvuohta+N+Pl+Ine: alkohåvllå-gássjelisvuodajn 
    alkohåvllå+N+Cmp/SgNom+Cmp/Hyph+Cmp#gássjelisvuohta+N+Pl+Ill: alkohåvllå-gássjelisvuodajda
    alkohåvllå+N+Cmp/SgNom+Cmp/Hyph+Cmp#gássjelisvuohta+N+Pl+Ela: alkohåvllå-gássjelisvuodajs 
    alkohåvllå+N+Cmp/SgNom+Cmp/Hyph+Cmp#gássjelisvuohta+N+Pl+Com: alkohåvllå-gássjelisvuodaj  
    alkohåvllå+N+Cmp/SgNom+Cmp/Hyph+Cmp#gássjelisvuohta+N+Ess:    alkohåvllå-gássjelisvuohtan 
    alkohåvllå+N+Cmp/SgNom+Cmp#gássjelisvuohta+N+Der/Dimin+N+Sg+Nom:             []
    alkohåvllå+N+Cmp/SgNom+Cmp#gássjelisvuohta+N+Der/Dimin+N+Der/Dimin+N+Sg+Nom: []
    alkohåvllå+N+Cmp/SgNom+Cmp#gássjelisvuohta+N+Der/Car+A+Sg+Nom:               []
    alkohåvllå+N+Cmp/SgNom+Cmp#gássjelisvuohta+N+Der/ahtes+A+Sg+Nom:             []
    alkohåvllå+N+Cmp/SgNom+Cmp#gássjelisvuohta+N+Der/lasj+A+Sg+Nom:              []
    alkohåvllå+N+Cmp/SgNom+Cmp#gássjelisvuohta+N+Abe:          [alkohåvllågássjelisvuodadak,  alkohåvllågássjelisvuodada]
    alkohåvllå+N+Cmp/SgNom+Cmp/Hyph+Cmp#gássjelisvuohta+N+Abe: [alkohåvllå-gássjelisvuodadak, alkohåvllå-gássjelisvuodada]

  Noun - juogosgirjje: # MUORRA SgNom
    juogos+N+Cmp/SgNom+Cmp#girjje+N+Sg+Nom: juogosgirjje
    juogos+N+Cmp/SgNom+Cmp#girjje+N+Sg+Gen: juogosgirje
    juogos+N+Cmp/SgNom+Cmp#girjje+N+Sg+Acc: juogosgirjev 
    juogos+N+Cmp/SgNom+Cmp#girjje+N+Sg+Ine: juogosgirjen
    juogos+N+Cmp/SgNom+Cmp#girjje+N+Sg+Ill: juogosgirjjáj
    juogos+N+Cmp/SgNom+Cmp#girjje+N+Sg+Ela: juogosgirjes
    juogos+N+Cmp/SgNom+Cmp#girjje+N+Sg+Com: juogosgirjijn
    juogos+N+Cmp/SgNom+Cmp#girjje+N+Pl+Nom: juogosgirje
    juogos+N+Cmp/SgNom+Cmp#girjje+N+Pl+Gen: juogosgirjij 
    juogos+N+Cmp/SgNom+Cmp#girjje+N+Pl+Acc: juogosgirjijt
    juogos+N+Cmp/SgNom+Cmp#girjje+N+Pl+Ine: juogosgirjijn
    juogos+N+Cmp/SgNom+Cmp#girjje+N+Pl+Ill: juogosgirjijda
    juogos+N+Cmp/SgNom+Cmp#girjje+N+Pl+Ela: juogosgirjijs
    juogos+N+Cmp/SgNom+Cmp#girjje+N+Pl+Com: juogosgirjij
    juogos+N+Cmp/SgNom+Cmp#girjje+N+Ess:    juogosgirjjen
    juogos+N+Cmp/SgNom+Cmp#girjje+N+Der/Dimin+N+Sg+Nom: juogosgirjásj
    juogos+N+Cmp/SgNom+Cmp#girjje+N+Der/Dimin+N+Der/Dimin+N+Sg+Nom: juogosgirjátjasj
    juogos+N+Cmp/SgNom+Cmp#girjje+N+Der/Car+A+Sg+Nom: juogosgirjedibme
    juogos+N+Cmp/SgNom+Cmp/Hyph+Cmp#girjje+N+Sg+Nom: juogos-girjje
    juogos+N+Cmp/SgNom+Cmp/Hyph+Cmp#girjje+N+Sg+Gen: juogos-girje
    juogos+N+Cmp/SgNom+Cmp/Hyph+Cmp#girjje+N+Sg+Acc: juogos-girjev
    juogos+N+Cmp/SgNom+Cmp/Hyph+Cmp#girjje+N+Sg+Ine: juogos-girjen
    juogos+N+Cmp/SgNom+Cmp/Hyph+Cmp#girjje+N+Sg+Ill: juogos-girjjáj
    juogos+N+Cmp/SgNom+Cmp/Hyph+Cmp#girjje+N+Sg+Ela: juogos-girjes
    juogos+N+Cmp/SgNom+Cmp/Hyph+Cmp#girjje+N+Sg+Com: juogos-girjijn
    juogos+N+Cmp/SgNom+Cmp/Hyph+Cmp#girjje+N+Pl+Nom: juogos-girje
    juogos+N+Cmp/SgNom+Cmp/Hyph+Cmp#girjje+N+Pl+Gen: juogos-girjij
    juogos+N+Cmp/SgNom+Cmp/Hyph+Cmp#girjje+N+Pl+Acc: juogos-girjijt
    juogos+N+Cmp/SgNom+Cmp/Hyph+Cmp#girjje+N+Pl+Ine: juogos-girjijn
    juogos+N+Cmp/SgNom+Cmp/Hyph+Cmp#girjje+N+Pl+Ill: juogos-girjijda
    juogos+N+Cmp/SgNom+Cmp/Hyph+Cmp#girjje+N+Pl+Ela: juogos-girjijs
    juogos+N+Cmp/SgNom+Cmp/Hyph+Cmp#girjje+N+Pl+Com: juogos-girjij
    juogos+N+Cmp/SgNom+Cmp/Hyph+Cmp#girjje+N+Ess: juogos-girjjen
    juogos+N+Cmp/SgNom+Cmp/Hyph+Cmp#girjje+N+Der/Dimin+N+Sg+Nom: juogos-girjásj
    juogos+N+Cmp/SgNom+Cmp/Hyph+Cmp#girjje+N+Der/Dimin+N+Der/Dimin+N+Sg+Nom: juogos-girjátjasj
    juogos+N+Cmp/SgNom+Cmp/Hyph+Cmp#girjje+N+Der/Car+A+Sg+Nom: juogos-girjedibme
    juogos+N+Cmp/SgNom+Cmp#girjje+N+Der/ahtes+A+Sg+Nom: []
#   juogos+N+Cmp/SgNom+Cmp#girjje+N+Der/lasj+A+Sg+Nom: juogosgirjálasj
    juogos+N+Cmp/SgNom+Cmp#girjje+N+Abe: [juogosgirjedak, juogosgirjeda]
#   juogos+N+Cmp/SgNom+Cmp/Hyph+Cmp#girjje+N+Der/lasj+A+Sg+Nom: juogos-girjálasj
    juogos+N+Cmp/SgNom+Cmp/Hyph+Cmp#girjje+N+Abe: [juogos-girjedak, juogos-girjeda]

  Noun - bijllajuogos: # ÅRES SgNom
    bijlla+N+Cmp/SgNom+Cmp#juogos+N+Sg+Nom: bijllajuogos
    bijlla+N+Cmp/SgNom+Cmp#juogos+N+Sg+Gen: bijllajuohkusa
    bijlla+N+Cmp/SgNom+Cmp#juogos+N+Sg+Acc: bijllajuohkusav 
    bijlla+N+Cmp/SgNom+Cmp#juogos+N+Sg+Ine: bijllajuohkusin 
    bijlla+N+Cmp/SgNom+Cmp#juogos+N+Sg+Ill: bijllajuohkusij 
    bijlla+N+Cmp/SgNom+Cmp#juogos+N+Sg+Ela: bijllajuohkusis 
    bijlla+N+Cmp/SgNom+Cmp#juogos+N+Sg+Com: bijllajuohkusijn
    bijlla+N+Cmp/SgNom+Cmp#juogos+N+Pl+Nom: bijllajuohkusa
    bijlla+N+Cmp/SgNom+Cmp#juogos+N+Pl+Gen: bijllajuohkusij 
    bijlla+N+Cmp/SgNom+Cmp#juogos+N+Pl+Acc: bijllajuohkusijt
    bijlla+N+Cmp/SgNom+Cmp#juogos+N+Pl+Ine: bijllajuohkusijn
    bijlla+N+Cmp/SgNom+Cmp#juogos+N+Pl+Ill: bijllajuohkusijda
    bijlla+N+Cmp/SgNom+Cmp#juogos+N+Pl+Ela: bijllajuohkusijs
    bijlla+N+Cmp/SgNom+Cmp#juogos+N+Pl+Com: bijllajuohkusij 
    bijlla+N+Cmp/SgNom+Cmp#juogos+N+Ess: [bijllajuohkusin, bijllajuogon] 
    bijlla+N+Cmp/SgNom+Cmp#juogos+N+Der/Dimin+N+Sg+Nom: bijllajuohkusasj
    bijlla+N+Cmp/SgNom+Cmp#juogos+N+Der/Dimin+N+Der/Dimin+N+Sg+Nom: bijllajuohkusattjasj
    bijlla+N+Cmp/SgNom+Cmp#juogos+N+Der/Car+A+Sg+Nom: []
    bijlla+N+Cmp/SgNom+Cmp#juogos+N+Der/ahtes+A+Sg+Nom: bijllajuohkusahtes
    bijlla+N+Cmp/SgNom+Cmp#juogos+N+Der/ahtes+A+Pl+Nom: [bijllajuohkusahttá, bijllajuohkusahttása]
    bijlla+N+Cmp/SgNom+Cmp#juogos+N+Der/ahtes+A+Sg+Ill: [bijllajuohkusahttáj, bijllajuohkusahttásij]
    bijlla+N+Cmp/SgNom+Cmp#juogos+N+Der/lasj+A+Sg+Nom: []
    bijlla+N+Cmp/SgNom+Cmp#juogos+N+Abe: [bijllajuohkusahtá, bijllajuohkusahti]
    bijlla+N+Cmp/SgNom+Cmp/Hyph+Cmp#juogos+N+Sg+Nom: bijlla-juogos
    bijlla+N+Cmp/SgNom+Cmp/Hyph+Cmp#juogos+N+Sg+Gen: bijlla-juohkusa
    bijlla+N+Cmp/SgNom+Cmp/Hyph+Cmp#juogos+N+Sg+Acc: bijlla-juohkusav
    bijlla+N+Cmp/SgNom+Cmp/Hyph+Cmp#juogos+N+Sg+Ine: bijlla-juohkusin
    bijlla+N+Cmp/SgNom+Cmp/Hyph+Cmp#juogos+N+Sg+Ill: bijlla-juohkusij
    bijlla+N+Cmp/SgNom+Cmp/Hyph+Cmp#juogos+N+Sg+Ela: bijlla-juohkusis
    bijlla+N+Cmp/SgNom+Cmp/Hyph+Cmp#juogos+N+Sg+Com: bijlla-juohkusijn
    bijlla+N+Cmp/SgNom+Cmp/Hyph+Cmp#juogos+N+Pl+Nom: bijlla-juohkusa
    bijlla+N+Cmp/SgNom+Cmp/Hyph+Cmp#juogos+N+Pl+Gen: bijlla-juohkusij
    bijlla+N+Cmp/SgNom+Cmp/Hyph+Cmp#juogos+N+Pl+Acc: bijlla-juohkusijt
    bijlla+N+Cmp/SgNom+Cmp/Hyph+Cmp#juogos+N+Pl+Ine: bijlla-juohkusijn
    bijlla+N+Cmp/SgNom+Cmp/Hyph+Cmp#juogos+N+Pl+Ill: bijlla-juohkusijda
    bijlla+N+Cmp/SgNom+Cmp/Hyph+Cmp#juogos+N+Pl+Ela: bijlla-juohkusijs
    bijlla+N+Cmp/SgNom+Cmp/Hyph+Cmp#juogos+N+Pl+Com: bijlla-juohkusij
    bijlla+N+Cmp/SgNom+Cmp/Hyph+Cmp#juogos+N+Ess: [bijlla-juohkusin, bijlla-juogon] 
    bijlla+N+Cmp/SgNom+Cmp/Hyph+Cmp#juogos+N+Der/Dimin+N+Sg+Nom: bijlla-juohkusasj
    bijlla+N+Cmp/SgNom+Cmp/Hyph+Cmp#juogos+N+Der/Dimin+N+Der/Dimin+N+Sg+Nom: bijlla-juohkusattjasj
    bijlla+N+Cmp/SgNom+Cmp/Hyph+Cmp#juogos+N+Der/Car+A+Sg+Nom: []
    bijlla+N+Cmp/SgNom+Cmp/Hyph+Cmp#juogos+N+Der/ahtes+A+Sg+Nom: bijlla-juohkusahtes
    bijlla+N+Cmp/SgNom+Cmp/Hyph+Cmp#juogos+N+Der/ahtes+A+Pl+Nom: [bijlla-juohkusahttá, bijlla-juohkusahttása]
    bijlla+N+Cmp/SgNom+Cmp/Hyph+Cmp#juogos+N+Der/ahtes+A+Sg+Ill: [bijlla-juohkusahttáj, bijlla-juohkusahttásij]
    bijlla+N+Cmp/SgNom+Cmp/Hyph+Cmp#juogos+N+Der/lasj+A+Sg+Nom: []
    bijlla+N+Cmp/SgNom+Cmp/Hyph+Cmp#juogos+N+Abe: [bijlla-juohkusahtá, bijlla-juohkusahti]

  Noun - giedjeklihtte: # GAHPER + MUORRA SgNom SgGen - XXX kva med PlGen?
    giedjek+N+Cmp/SgNom+Cmp#lihtte+N+Sg+Nom: [giedjeklihtte ]
    giedjek+N+Cmp/SgNom+Cmp#lihtte+N+Sg+Ine: [giedjeklihten ]
    giedjek+N+Cmp/SgNom+Cmp#lihtte+N+Sg+Ill: [giedjeklihttáj]
    giedjek+N+Cmp/SgNom+Cmp#lihtte+N+Der/Dimin+N+Sg+Nom: [giedjeklihtásj]
    giedjek+N+Cmp/SgNom+Cmp/Hyph+Cmp#lihtte+N+Sg+Nom: [giedjek-lihtte ]
    giedjek+N+Cmp/SgNom+Cmp/Hyph+Cmp#lihtte+N+Sg+Ine: [giedjek-lihten ]
    giedjek+N+Cmp/SgNom+Cmp/Hyph+Cmp#lihtte+N+Sg+Ill: [giedjek-lihttáj,]
    giedjek+N+Cmp/SgNom+Cmp/Hyph+Cmp#lihtte+N+Der/Dimin+N+Sg+Nom: [giedjek-lihtásj]
    giedjek+N+Cmp/SgGen+Cmp#lihtte+N+Sg+Nom: [giedjegalihtte]
    giedjek+N+Cmp/SgGen+Cmp#lihtte+N+Sg+Ine: [giedjegalihten]
    giedjek+N+Cmp/SgGen+Cmp#lihtte+N+Sg+Ill: [giedjegalihttáj]

  Noun -ednamdille: # NOADE
    ednam+N+Cmp/SgNom+Cmp#dille+N+Sg+Nom:                      [ednamdille  ]
    ednam+N+Cmp/SgNom+Cmp#dille+N+Sg+Gen:                      [ednamdile   ]
    ednam+N+Cmp/SgNom+Cmp#dille+N+Sg+Gen+PxDu1:                [ednamdiláma ]
    ednam+N+Cmp/SgNom+Cmp#dille+N+Sg+Acc:                      [ednamdilev  ]
    ednam+N+Cmp/SgNom+Cmp#dille+N+Sg+Ine:                      [ednamdilen  ]
    ednam+N+Cmp/SgNom+Cmp#dille+N+Sg+Ill:                      [ednamdilláj ]
    ednam+N+Cmp/SgNom+Cmp#dille+N+Sg+Ela:                      [ednamdiles  ]
    ednam+N+Cmp/SgNom+Cmp#dille+N+Sg+Com:                      [ednamdilijn ]
    ednam+N+Cmp/SgNom+Cmp#dille+N+Pl+Nom:                      [ednamdile  ]
    ednam+N+Cmp/SgNom+Cmp#dille+N+Pl+Gen:                      [ednamdilij  ]
    ednam+N+Cmp/SgNom+Cmp#dille+N+Pl+Acc:                      [ednamdilijt ]
    ednam+N+Cmp/SgNom+Cmp#dille+N+Pl+Ine:                      [ednamdilijn ]
    ednam+N+Cmp/SgNom+Cmp#dille+N+Pl+Ill:                      [ednamdilijda]
    ednam+N+Cmp/SgNom+Cmp#dille+N+Pl+Ela:                      [ednamdilijs ]
    ednam+N+Cmp/SgNom+Cmp#dille+N+Pl+Com:                      [ednamdilij  ]
    ednam+N+Cmp/SgNom+Cmp#dille+N+Ess:                         [ednamdillen ]
    ednam+N+Cmp/SgNom+Cmp#dille+N+Der/Dimin+N+Sg+Nom:          [ednamdilásj ]
    ednam+N+Cmp/SgNom+Cmp/Hyph+Cmp#dille+N+Sg+Nom:             [ednam-dille ]
    ednam+N+Cmp/SgNom+Cmp/Hyph+Cmp#dille+N+Sg+Gen:             [ednam-dile  ]
    ednam+N+Cmp/SgNom+Cmp/Hyph+Cmp#dille+N+Sg+Gen+PxDu1:       [ednam-diláma]
    ednam+N+Cmp/SgNom+Cmp/Hyph+Cmp#dille+N+Sg+Acc:             [ednam-dilev ]
    ednam+N+Cmp/SgNom+Cmp/Hyph+Cmp#dille+N+Sg+Ine:             [ednam-dilen ]
    ednam+N+Cmp/SgNom+Cmp/Hyph+Cmp#dille+N+Sg+Ill:             [ednam-dilláj]
    ednam+N+Cmp/SgNom+Cmp/Hyph+Cmp#dille+N+Sg+Ela:             [ednam-diles ]
    ednam+N+Cmp/SgNom+Cmp/Hyph+Cmp#dille+N+Sg+Com:             [ednam-dilijn]
    ednam+N+Cmp/SgNom+Cmp/Hyph+Cmp#dille+N+Pl+Nom:             [ednam-dile  ]
    ednam+N+Cmp/SgNom+Cmp/Hyph+Cmp#dille+N+Pl+Gen:             [ednam-dilij ]
    ednam+N+Cmp/SgNom+Cmp/Hyph+Cmp#dille+N+Pl+Acc:             [ednam-dilijt]
    ednam+N+Cmp/SgNom+Cmp/Hyph+Cmp#dille+N+Pl+Ine:             [ednam-dilijn]
    ednam+N+Cmp/SgNom+Cmp/Hyph+Cmp#dille+N+Pl+Ill:             [ednam-dilijda]
    ednam+N+Cmp/SgNom+Cmp/Hyph+Cmp#dille+N+Pl+Ela:             [ednam-dilijs]
    ednam+N+Cmp/SgNom+Cmp/Hyph+Cmp#dille+N+Pl+Com:             [ednam-dilij ]
    ednam+N+Cmp/SgNom+Cmp/Hyph+Cmp#dille+N+Ess:                [ednam-dillen]
    ednam+N+Cmp/SgNom+Cmp/Hyph+Cmp#dille+N+Der/Dimin+N+Sg+Nom: [ednam-dilásj]
    ednam+N+Cmp/SgGen+Cmp#dille+N+Sg+Nom:                      [ednamadille  ]
    ednam+N+Cmp/SgGen+Cmp#dille+N+Sg+Gen:                      [ednamadile   ]
    ednam+N+Cmp/SgGen+Cmp#dille+N+Sg+Gen+PxDu1:                [ednamadiláma ]
    ednam+N+Cmp/SgGen+Cmp#dille+N+Sg+Acc:                      [ednamadilev  ]
    ednam+N+Cmp/SgGen+Cmp#dille+N+Sg+Ine:                      [ednamadilen  ]
    ednam+N+Cmp/SgGen+Cmp#dille+N+Sg+Ill:                      [ednamadilláj ]
    ednam+N+Cmp/SgGen+Cmp#dille+N+Sg+Ela:                      [ednamadiles  ]
    ednam+N+Cmp/SgGen+Cmp#dille+N+Sg+Com:                      [ednamadilijn ]
    ednam+N+Cmp/SgGen+Cmp#dille+N+Pl+Nom:                      [ednamadile   ]
    ednam+N+Cmp/SgGen+Cmp#dille+N+Pl+Gen:                      [ednamadilij  ]
    ednam+N+Cmp/SgGen+Cmp#dille+N+Pl+Acc:                      [ednamadilijt ]
    ednam+N+Cmp/SgGen+Cmp#dille+N+Pl+Ine:                      [ednamadilijn ]
    ednam+N+Cmp/SgGen+Cmp#dille+N+Pl+Ill:                      [ednamadilijda]
    ednam+N+Cmp/SgGen+Cmp#dille+N+Pl+Ela:                      [ednamadilijs ]
    ednam+N+Cmp/SgGen+Cmp#dille+N+Pl+Com:                      [ednamadilij  ]
    ednam+N+Cmp/SgGen+Cmp#dille+N+Ess:                         [ednamadillen ]
    ednam+N+Cmp/SgGen+Cmp#dille+N+Der/Dimin+N+Sg+Nom:          [ednamadilásj ]
    ednam+N+Cmp/SgGen+Cmp/Hyph+Cmp#dille+N+Sg+Nom:             [ednama-dille ]
    ednam+N+Cmp/SgGen+Cmp/Hyph+Cmp#dille+N+Sg+Gen:             [ednama-dile  ]
    ednam+N+Cmp/SgGen+Cmp/Hyph+Cmp#dille+N+Sg+Gen+PxDu1:       [ednama-diláma]
    ednam+N+Cmp/SgGen+Cmp/Hyph+Cmp#dille+N+Sg+Acc:             [ednama-dilev ]
    ednam+N+Cmp/SgGen+Cmp/Hyph+Cmp#dille+N+Sg+Ine:             [ednama-dilen ]
    ednam+N+Cmp/SgGen+Cmp/Hyph+Cmp#dille+N+Sg+Ill:             [ednama-dilláj]
    ednam+N+Cmp/PlGen+Cmp/Hyph+Cmp#dille+N+Pl+Ine:             [ednamij-dilijn ]
    ednam+N+Cmp/PlGen+Cmp/Hyph+Cmp#dille+N+Pl+Ill:             [ednamij-dilijda]
    ednam+N+Cmp/PlGen+Cmp/Hyph+Cmp#dille+N+Pl+Ela:             [ednamij-dilijs ]
    ednam+N+Cmp/PlGen+Cmp/Hyph+Cmp#dille+N+Pl+Com:             [ednamij-dilij  ]
    ednam+N+Cmp/PlGen+Cmp/Hyph+Cmp#dille+N+Ess:                [ednamij-dillen ]
    ednam+N+Cmp/PlGen+Cmp/Hyph+Cmp#dille+N+Der/Dimin+N+Sg+Nom: [ednamij-dilásj ]
    ednam+N+Cmp/PlGen+Cmp#dille+N+Sg+Nom:                      [ednamijdille   ]
    ednam+N+Cmp/PlGen+Cmp#dille+N+Sg+Gen:                      [ednamijdile    ]
    ednam+N+Cmp/PlGen+Cmp#dille+N+Sg+Gen+PxDu1:                [ednamijdiláma  ]
    ednam+N+Cmp/PlGen+Cmp#dille+N+Sg+Acc:                      [ednamijdilev   ]
    ednam+N+Cmp/PlGen+Cmp#dille+N+Sg+Ine:                      [ednamijdilen   ]
    ednam+N+Cmp/PlGen+Cmp#dille+N+Sg+Ill:                      [ednamijdilláj  ]
    ednam+N+Cmp/PlGen+Cmp#dille+N+Sg+Ela:                      [ednamijdiles   ]
    ednam+N+Cmp/PlGen+Cmp#dille+N+Sg+Com:                      [ednamijdilijn  ]
    ednam+N+Cmp/PlGen+Cmp#dille+N+Pl+Nom:                      [ednamijdile    ]
    ednam+N+Cmp/PlGen+Cmp#dille+N+Pl+Gen:                      [ednamijdilij   ]
    ednam+N+Cmp/PlGen+Cmp#dille+N+Pl+Acc:                      [ednamijdilijt  ]
    ednam+N+Cmp/PlGen+Cmp#dille+N+Pl+Ine:                      [ednamijdilijn  ]
    ednam+N+Cmp/PlGen+Cmp#dille+N+Pl+Ill:                      [ednamijdilijda ]
    ednam+N+Cmp/PlGen+Cmp#dille+N+Pl+Ela:                      [ednamijdilijs  ]
    ednam+N+Cmp/PlGen+Cmp#dille+N+Pl+Com:                      [ednamijdilij   ]
    ednam+N+Cmp/PlGen+Cmp#dille+N+Ess:                         [ednamijdillen  ]
    ednam+N+Cmp/PlGen+Cmp#dille+N+Der/Dimin+N+Sg+Nom:          [ednamijdilásj  ]


  Noun - ulmusjjuolgge: # MUORRA
    ulmusj+N+Cmp/SgNom+Cmp#juolgge+N+Sg+Nom: [ulmusjjuolgge]
    ulmusj+N+Cmp/SgNom+Cmp#juolgge+N+Pl+Nom: [ulmusjjuolge]
    ulmusj+N+Cmp/SgNom+Cmp#juolgge+N+Sg+Ill: [ulmusjjuolggáj]
    ulmusj+N+Cmp/SgNom+Cmp#juolgge+N+Der/Dimin+N+Sg+Nom: [ulmusjjuolgásj]
    ulmusj+N+Cmp/SgNom+Cmp#juolgge+N+Der/Dimin+N+Der/Dimin+N+Sg+Nom: [ulmusjjuolgátjasj]
    ulmusj+N+Cmp/SgNom+Cmp#juolgge+N+Der/Car+A+Sg+Nom: [ulmusjjuolgedibme]
    ulmusj+N+Cmp/SgNom+Cmp#juolgge+N+Der/ahtes+A+Sg+Nom: []
    ulmusj+N+Cmp/SgNom+Cmp#juolgge+N+Abe: [ulmusjjuolgedak, ulmusjjuolgeda]
    ulmusj+N+Cmp/SgNom+Cmp/Hyph+Cmp#juolgge+N+Sg+Nom: [ulmusj-juolgge]
    ulmusj+N+Cmp/SgNom+Cmp/Hyph+Cmp#juolgge+N+Pl+Nom: [ulmusj-juolge,]
    ulmusj+N+Cmp/SgNom+Cmp/Hyph+Cmp#juolgge+N+Sg+Ill: [ulmusj-juolggáj]
    ulmusj+N+Cmp/SgNom+Cmp/Hyph+Cmp#juolgge+N+Der/Dimin+N+Sg+Nom: [ulmusj-juolgásj]
    ulmusj+N+Cmp/SgNom+Cmp/Hyph+Cmp#juolgge+N+Der/Dimin+N+Der/Dimin+N+Sg+Nom: [ulmusj-juolgátjasj]
    ulmusj+N+Cmp/SgNom+Cmp/Hyph+Cmp#juolgge+N+Der/Car+A+Sg+Nom: [ulmusj-juolgedibme]
    ulmusj+N+Cmp/SgNom+Cmp/Hyph+Cmp#juolgge+N+Der/ahtes+A+Sg+Nom: []
    ulmusj+N+Cmp/SgNom+Cmp/Hyph+Cmp#juolgge+N+Abe: [ulmusj-juolgedak, ulmusj-juolgeda]
    ulmusj+N+Cmp/SgGen+Cmp#juolgge+N+Sg+Nom: [ulmutjajuolgge ]
    ulmusj+N+Cmp/SgGen+Cmp#juolgge+N+Pl+Nom: [ulmutjajuolge  ]
    ulmusj+N+Cmp/SgGen+Cmp#juolgge+N+Sg+Ill: [ulmutjajuolggáj]
    ulmusj+N+Cmp/SgGen+Cmp#juolgge+N+Der/Dimin+N+Sg+Nom: [ulmutjajuolgásj]
    ulmusj+N+Cmp/SgGen+Cmp#juolgge+N+Der/Dimin+N+Der/Dimin+N+Sg+Nom: [ulmutjajuolgátjasj]
    ulmusj+N+Cmp/SgGen+Cmp#juolgge+N+Der/Car+A+Sg+Nom: [ulmutjajuolgedibme]
    ulmusj+N+Cmp/SgGen+Cmp#juolgge+N+Der/ahtes+A+Sg+Nom: []
    ulmusj+N+Cmp/PlGen+Cmp#juolgge+N+Sg+Nom: [ulmutjijjuolgge]
    ulmusj+N+Cmp/PlGen+Cmp#juolgge+N+Pl+Nom: [ulmutjijjuolge]
    ulmusj+N+Cmp/PlGen+Cmp#juolgge+N+Sg+Ill: [ulmutjijjuolggáj]
    ulmusj+N+Cmp/PlGen+Cmp#juolgge+N+Der/Dimin+N+Sg+Nom: [ulmutjijjuolgásj]
    ulmusj+N+Cmp/PlGen+Cmp#juolgge+N+Der/Dimin+N+Der/Dimin+N+Sg+Nom: [ulmutjijjuolgátjasj]
    ulmusj+N+Cmp/PlGen+Cmp#juolgge+N+Der/Car+A+Sg+Nom: [ulmutjijjuolgedibme]
    ulmusj+N+Cmp/PlGen+Cmp#juolgge+N+Der/ahtes+A+Sg+Nom: []

  Noun - dilletjåhkanibme: # VSBST-EVEN - XXX Kva med SgGen og PlGen?
    dille+N+Cmp/SgNom+Cmp#tjåhkanibme+N+Sg+Nom: [dilletjåhkanibme]
    dille+N+Cmp/SgNom+Cmp#tjåhkanibme+N+Sg+Ine: [dilletjåhkanimen]
    dille+N+Cmp/SgNom+Cmp#tjåhkanibme+N+Sg+Ill: [dilletjåhkanibmáj]
    dille+N+Cmp/SgNom+Cmp#tjåhkanibme+N+Der/Dimin+N+Sg+Nom: [dilletjåhkanimásj]
    dille+N+Cmp/SgNom+Cmp#tjåhkanibme+N+Der/Dimin+N+Der/Dimin+N+Sg+Nom: [dilletjåhkanimátjasj]
    dille+N+Cmp/SgNom+Cmp/Hyph+Cmp#tjåhkanibme+N+Sg+Nom: [dille-tjåhkanibme]
    dille+N+Cmp/SgNom+Cmp/Hyph+Cmp#tjåhkanibme+N+Sg+Ine: [dille-tjåhkanimen]
    dille+N+Cmp/SgNom+Cmp/Hyph+Cmp#tjåhkanibme+N+Sg+Ill: [dille-tjåhkanibmáj]
    dille+N+Cmp/SgNom+Cmp/Hyph+Cmp#tjåhkanibme+N+Der/Dimin+N+Sg+Nom: [dille-tjåhkanimásj]
    dille+N+Cmp/SgNom+Cmp/Hyph+Cmp#tjåhkanibme+N+Der/Dimin+N+Der/Dimin+N+Sg+Nom: [dille-tjåhkanimátjasj]
    dille+N+Cmp/SgNom+Cmp#tjåhkanibme+N+Der/Car+A+Sg+Nom: []
#   dille+N+Cmp/SgNom+Cmp#tjåhkanibme+N+Der/ahtes+A+Sg+Nom: [] # tjåhkanahtes - tjåhkanibme kan ikkje deriverast med ahtes
    dille+N+Cmp/SgNom+Cmp#tjåhkanibme+N+Abe: []
    dille+N+Cmp/SgNom+Cmp/Hyph+Cmp#tjåhkanibme+N+Der/Car+A+Sg+Nom: []
#   dille+N+Cmp/SgNom+Cmp/Hyph+Cmp#tjåhkanibme+N+Der/ahtes+A+Sg+Nom: [] # tjåhkanahtes - tjåhkanibme kan ikkje deriverast med ahtes
    dille+N+Cmp/SgNom+Cmp/Hyph+Cmp#tjåhkanibme+N+Abe: []

  Noun - tjåhkanimbiejvve: # GAHPER
    tjåhkanibme+N+Cmp/Long+Cmp/SgNom+Cmp/Hyph+Cmp#biejvve+N+Sg+Nom: tjåhkanibme-biejvve
    tjåhkanibme+N+Cmp/Long+Cmp/SgNom+Cmp/Hyph+Cmp#biejvve+N+Sg+Ine: tjåhkanibme-biejven
    tjåhkanibme+N+Cmp/Long+Cmp/SgNom+Cmp/Hyph+Cmp#biejvve+N+Sg+Ill: [tjåhkanibme-bæjvváj, tjåhkanibme-bäjvváj]
    tjåhkanibme+N+Cmp/Long+Cmp/SgNom+Cmp#biejvve+N+Sg+Nom: tjåhkanibmebiejvve 
    tjåhkanibme+N+Cmp/Long+Cmp/SgNom+Cmp#biejvve+N+Sg+Ine: tjåhkanibmebiejven
    tjåhkanibme+N+Cmp/Long+Cmp/SgNom+Cmp#biejvve+N+Sg+Ela: tjåhkanibmebiejves
    tjåhkanibme+N+Cmp/SgNom+Cmp#biejvve+N+Sg+Nom: tjåhkanimbiejvve 
    tjåhkanibme+N+Cmp/SgNom+Cmp#biejvve+N+Sg+Ine: tjåhkanimbiejven
    tjåhkanibme+N+Cmp/SgNom+Cmp#biejvve+N+Sg+Ela: tjåhkanimbiejves
    tjåhkanibme+N+Cmp/SgGen+Cmp#biejvve+N+Sg+Nom: tjåhkanimebiejvve 
    tjåhkanibme+N+Cmp/PlGen+Cmp#biejvve+N+Sg+Ine: tjåhkanimijbiejven
    
  Noun - barggogæhttjesiebrre: # MUORRA - +Cmp/SgNom + +Cmp/SgGen
    barggogæhttje+N+Cmp/SgNom+Cmp#siebrre+N+Sg+Nom: [barggogæhttjesiebrre, barggogähttjesiebrre]
    barggogæhttje+N+Cmp/SgNom+Cmp#siebrre+N+Pl+Nom: [barggogæhttjesiebre, barggogähttjesiebre]
    barggogæhttje+N+Cmp/SgNom+Cmp#siebrre+N+Sg+Ill: [barggogæhttjesæbrráj, barggogähttjesäbrráj]
    barggogæhttje+N+Cmp/SgNom+Cmp#siebrre+N+Der/Dimin+N+Sg+Nom: [barggogæhttjesæbrásj, barggogähttjesäbrásj]
    barggogæhttje+N+Cmp/SgNom+Cmp#siebrre+N+Der/Dimin+N+Der/Dimin+N+Sg+Nom: [barggogæhttjesæbrátjasj, barggogähttjesäbrátjasj]
    barggogæhttje+N+Cmp/SgNom+Cmp#siebrre+N+Der/Car+A+Sg+Nom: [barggogæhttjesiebredibme, barggogähttjesiebredibme]
    barggogæhttje+N+Cmp/SgNom+Cmp#siebrre+N+Der/ahtes+A+Sg+Nom: []
    barggogæhttje+N+Cmp/SgNom+Cmp#siebrre+N+Abe: [barggogæhttjesiebredak, barggogähttjesiebredak, barggogæhttjesiebreda, barggogähttjesiebreda]
    barggogæhttje+N+Cmp/SgNom+Cmp/Hyph+Cmp#siebrre+N+Sg+Nom: [barggogæhttje-siebrre, barggogähttje-siebrre]
    barggogæhttje+N+Cmp/SgNom+Cmp/Hyph+Cmp#siebrre+N+Pl+Nom: [barggogæhttje-siebre, barggogähttje-siebre]
    barggogæhttje+N+Cmp/SgNom+Cmp/Hyph+Cmp#siebrre+N+Sg+Ill: [barggogæhttje-sæbrráj, barggogähttje-säbrráj]
    barggogæhttje+N+Cmp/SgNom+Cmp/Hyph+Cmp#siebrre+N+Der/Dimin+N+Sg+Nom: [barggogæhttje-sæbrásj, barggogähttje-säbrásj]
    barggogæhttje+N+Cmp/SgNom+Cmp/Hyph+Cmp#siebrre+N+Der/Dimin+N+Der/Dimin+N+Sg+Nom: [barggogæhttje-sæbrátjasj, barggogähttje-säbrátjasj]
    barggogæhttje+N+Cmp/SgNom+Cmp/Hyph+Cmp#siebrre+N+Der/Car+A+Sg+Nom: [barggogæhttje-siebredibme, barggogähttje-siebredibme]
    barggogæhttje+N+Cmp/SgNom+Cmp/Hyph+Cmp#siebrre+N+Der/ahtes+A+Sg+Nom: []
    barggogæhttje+N+Cmp/SgNom+Cmp/Hyph+Cmp#siebrre+N+Abe: [barggogæhttje-siebredak, barggogähttje-siebredak, barggogæhttje-siebreda, barggogähttje-siebreda]
    barggogæhttje+N+Cmp/SgGen+Cmp#siebrre+N+Sg+Nom: [barggogæhttjesiebrre, barggogähttjesiebrre]
    barggogæhttje+N+Cmp/SgGen+Cmp#siebrre+N+Pl+Nom: [barggogæhttjesiebre, barggogähttjesiebre]
    barggogæhttje+N+Cmp/SgGen+Cmp/Hyph+Cmp#siebrre+N+Abe: [barggogæhttje-siebredak, barggogähttje-siebredak, barggogæhttje-siebreda, barggogähttje-siebreda]
    barggogæhttje+N+Cmp/PlGen+Cmp#siebrre+N+Sg+Nom: [barggogæhttjijsiebrre, barggogähttjijsiebrre]
    barggogæhttje+N+Cmp/PlGen+Cmp#siebrre+N+Pl+Nom: [barggogæhttjijsiebre, barggogähttjijsiebre]
    barggogæhttje+N+Cmp/PlGen+Cmp/Hyph+Cmp#siebrre+N+Abe: [barggogæhttjij-siebredak, barggogähttjij-siebreda, barggogæhttjij-siebreda, barggogähttjij-siebredak]

  Noun - juhkkijsiebrre: # MUORRA - +Cmp/SgNom + +Cmp/SgGen
    juhkat+V+TV+Der/NomAg+N+Cmp/PlGen+Cmp#siebrre+N+Sg+Nom: [juhkkijsiebrre]
    juhkat+V+TV+Der/NomAg+N+Cmp/PlGen+Cmp#siebrre+N+Pl+Nom: [juhkkijsiebre]
    juhkat+V+TV+Der/NomAg+N+Cmp/PlGen+Cmp#siebrre+N+Sg+Ill: [juhkkijsæbrráj, juhkkijsäbrráj]
    juhkat+V+TV+Der/NomAg+N+Cmp/PlGen+Cmp#siebrre+N+Der/Dimin+N+Sg+Nom: [juhkkijsæbrásj, juhkkijsäbrásj]
    juhkat+V+TV+Der/NomAg+N+Cmp/PlGen+Cmp#siebrre+N+Der/Dimin+N+Der/Dimin+N+Sg+Nom: [juhkkijsæbrátjasj, juhkkijsäbrátjasj]
    juhkat+V+TV+Der/NomAg+N+Cmp/PlGen+Cmp#siebrre+N+Der/Car+A+Sg+Nom: [juhkkijsiebredibme]
    juhkat+V+TV+Der/NomAg+N+Cmp/PlGen+Cmp#siebrre+N+Der/ahtes+A+Sg+Nom: []
    juhkat+V+TV+Der/NomAg+N+Cmp/PlGen+Cmp#siebrre+N+Abe: [juhkkijsiebredak, juhkkijsiebreda]
    juhkat+V+TV+Der/NomAg+N+Cmp/PlGen+Cmp/Hyph+Cmp#siebrre+N+Sg+Nom: [juhkkij-siebrre]
    juhkat+V+TV+Der/NomAg+N+Cmp/PlGen+Cmp/Hyph+Cmp#siebrre+N+Pl+Nom: [juhkkij-siebre ]
    juhkat+V+TV+Der/NomAg+N+Cmp/PlGen+Cmp/Hyph+Cmp#siebrre+N+Sg+Ill: [juhkkij-sæbrráj, juhkkij-säbrráj]
    juhkat+V+TV+Der/NomAg+N+Cmp/PlGen+Cmp/Hyph+Cmp#siebrre+N+Der/Dimin+N+Sg+Nom: [juhkkij-sæbrásj, juhkkij-säbrásj]
    juhkat+V+TV+Der/NomAg+N+Cmp/PlGen+Cmp/Hyph+Cmp#siebrre+N+Der/Dimin+N+Der/Dimin+N+Sg+Nom: [juhkkij-sæbrátjasj, juhkkij-säbrátjasj]
    juhkat+V+TV+Der/NomAg+N+Cmp/PlGen+Cmp/Hyph+Cmp#siebrre+N+Der/Car+A+Sg+Nom: [juhkkij-siebredibme]
    juhkat+V+TV+Der/NomAg+N+Cmp/PlGen+Cmp/Hyph+Cmp#siebrre+N+Der/ahtes+A+Sg+Nom: []
    juhkat+V+TV+Der/NomAg+N+Cmp/PlGen+Cmp/Hyph+Cmp#siebrre+N+Abe: [juhkkij-siebredak, juhkkij-siebreda]


  Noun - tjásjrámát: # GAHPER
    tjáhtje+N+Cmp/Sh+Cmp/SgNom+Cmp#rámát+N+Sg+Nom: tjásjrámát
    tjáhtje+N+Cmp/Sh+Cmp/SgNom+Cmp#rámát+N+Pl+Nom: tjásjrámáda
    tjáhtje+N+Cmp/Sh+Cmp/SgNom+Cmp#rámát+N+Sg+Ill: tjásjrámádij
    tjáhtje+N+Cmp/Sh+Cmp/SgNom+Cmp#rámát+N+Der/Dimin+N+Sg+Nom: tjásjrámádasj
    tjáhtje+N+Cmp/Sh+Cmp/SgNom+Cmp#rámát+N+Der/Dimin+N+Der/Dimin+N+Sg+Nom: tjásjrámádattjasj
    tjáhtje+N+Cmp/Sh+Cmp/SgNom+Cmp#rámát+N+Der/Car+A+Sg+Nom: []
    tjáhtje+N+Cmp/Sh+Cmp/SgNom+Cmp#rámát+N+Der/ahtes+A+Sg+Nom: tjásjrámádahtes
    tjáhtje+N+Cmp/Sh+Cmp/SgNom+Cmp#rámát+N+Abe: [tjásjrámádahtá, tjásjrámádahti]
    tjáhtje+N+Cmp/Sh+Cmp/SgNom+Cmp/Hyph+Cmp#rámát+N+Sg+Nom: tjásj-rámát
    tjáhtje+N+Cmp/Sh+Cmp/SgNom+Cmp/Hyph+Cmp#rámát+N+Pl+Nom: tjásj-rámáda
    tjáhtje+N+Cmp/Sh+Cmp/SgNom+Cmp/Hyph+Cmp#rámát+N+Sg+Ill: tjásj-rámádij
    tjáhtje+N+Cmp/Sh+Cmp/SgNom+Cmp/Hyph+Cmp#rámát+N+Der/Dimin+N+Sg+Nom: tjásj-rámádasj
    tjáhtje+N+Cmp/Sh+Cmp/SgNom+Cmp/Hyph+Cmp#rámát+N+Der/Dimin+N+Der/Dimin+N+Sg+Nom: tjásj-rámádattjasj
    tjáhtje+N+Cmp/Sh+Cmp/SgNom+Cmp/Hyph+Cmp#rámát+N+Der/Car+A+Sg+Nom: []
    tjáhtje+N+Cmp/Sh+Cmp/SgNom+Cmp/Hyph+Cmp#rámát+N+Der/ahtes+A+Sg+Nom: tjásj-rámádahtes
    tjáhtje+N+Cmp/Sh+Cmp/SgNom+Cmp/Hyph+Cmp#rámát+N+Abe: [tjásj-rámádahtá, tjásj-rámádahti]


  Noun - gåtrámát: # GAHPER
    goahte+N+Cmp/Sh+Cmp#rámát+N+Sg+Nom: gåtrámát
    goahte+N+Cmp/Sh+Cmp#rámát+N+Pl+Nom: gåtrámáda
    goahte+N+Cmp/Sh+Cmp#rámát+N+Sg+Ill: gåtrámádij
    goahte+N+Cmp/Sh+Cmp#rámát+N+Der/Dimin+N+Sg+Nom: gåtrámádasj
    goahte+N+Cmp/Sh+Cmp#rámát+N+Der/Dimin+N+Der/Dimin+N+Sg+Nom: gåtrámádattjasj
    goahte+N+Cmp/Sh+Cmp#rámát+N+Der/Car+A+Sg+Nom: []
    goahte+N+Cmp/Sh+Cmp#rámát+N+Der/ahtes+A+Sg+Nom: gåtrámádahtes
    goahte+N+Cmp/Sh+Cmp#rámát+N+Der/ahtes+A+Pl+Nom: [gåtrámádahttá, gåtrámádahttása]
    goahte+N+Cmp/Sh+Cmp#rámát+N+Abe: [gåtrámádahtá, gåtrámádahti]
    goahte+N+Cmp/Sh+Cmp/Hyph+Cmp#rámát+N+Sg+Nom: gåt-rámát
    goahte+N+Cmp/Sh+Cmp/Hyph+Cmp#rámát+N+Pl+Nom: gåt-rámáda
    goahte+N+Cmp/Sh+Cmp/Hyph+Cmp#rámát+N+Sg+Ill: gåt-rámádij
    goahte+N+Cmp/Sh+Cmp/Hyph+Cmp#rámát+N+Der/Dimin+N+Sg+Nom: gåt-rámádasj
    goahte+N+Cmp/Sh+Cmp/Hyph+Cmp#rámát+N+Der/Dimin+N+Der/Dimin+N+Sg+Nom: gåt-rámádattjasj
    goahte+N+Cmp/Sh+Cmp/Hyph+Cmp#rámát+N+Der/Car+A+Sg+Nom: []
    goahte+N+Cmp/Sh+Cmp/Hyph+Cmp#rámát+N+Der/ahtes+A+Sg+Nom: gåt-rámádahtes
    goahte+N+Cmp/Sh+Cmp/Hyph+Cmp#rámát+N+Der/ahtes+A+Pl+Nom: [gåt-rámádahttá, gåt-rámádahttása]
    goahte+N+Cmp/Sh+Cmp/Hyph+Cmp#rámát+N+Abe: [gåt-rámádahtá, gåt-rámádahti]


  Noun - bassengráddje : # MUORRA
    bassæŋŋa+N+Cmp/Unass+Cmp#ráddje+N+Sg+Nom: [bassengráddje, bassängráddje]
    bassæŋŋa+N+Cmp/Unass+Cmp#ráddje+N+Sg+Ine: [bassengráddjen, bassängráddjen]
    bassæŋŋa+N+Cmp/Unass+Cmp#ráddje+N+Sg+Ill: [bassengráddjáj, bassängráddjáj]
    bassæŋŋa+N+Cmp/Unass+Cmp/Hyph+Cmp#ráddje+N+Sg+Nom: [basseng-ráddje, bassäng-ráddje]
    bassæŋŋa+N+Cmp/Unass+Cmp/Hyph+Cmp#ráddje+N+Sg+Ine: [basseng-ráddjen, bassäng-ráddjen]
    bassæŋŋa+N+Cmp/Unass+Cmp/Hyph+Cmp#ráddje+N+Sg+Ill: [basseng-ráddjáj, bassäng-ráddjáj]
    bassæŋŋa+N+Cmp/SgNom+Cmp#ráddje+N+Sg+Nom: [bassæŋŋaráddje, bassäŋŋaráddje]
    bassæŋŋa+N+Cmp/SgNom+Cmp#ráddje+N+Sg+Ine: [bassæŋŋaráddjen, bassäŋŋaráddjen]
    bassæŋŋa+N+Cmp/SgNom+Cmp#ráddje+N+Sg+Ill: [bassæŋŋaráddjáj, bassäŋŋaráddjáj]
    bassæŋŋa+N+Cmp/SgNom+Cmp/Hyph+Cmp#ráddje+N+Sg+Nom: [bassæŋŋa-ráddje , bassäŋŋa-ráddje  ]
    bassæŋŋa+N+Cmp/SgNom+Cmp/Hyph+Cmp#ráddje+N+Sg+Ine: [bassæŋŋa-ráddjen, bassäŋŋa-ráddjen ]
    bassæŋŋa+N+Cmp/SgNom+Cmp/Hyph+Cmp#ráddje+N+Sg+Ill: [bassæŋŋa-ráddjáj, bassäŋŋa-ráddjáj ]


  Noun - budsjettdiedádus: # GÅNÅGIS - XXX genererer mange ekstra former - er det ok?
    budsjæhtta+N+Cmp/Unass+Cmp#diedádus+N+Sg+Nom: [budsjettdiedádus, budgetdiedádus]
    budsjæhtta+N+Cmp/Unass+Cmp#diedádus+N+Sg+Ine: [budsjettdiedádusán, budgetdiedádusán]
    budsjæhtta+N+Cmp/Unass+Cmp#diedádus+N+Sg+Ill: [budsjettdiedádussaj, budgetdiedádussaj]
    budsjæhtta+N+Cmp/Unass+Cmp/Hyph+Cmp#diedádus+N+Sg+Nom: [budsjett-diedádus, budget-diedádus]
    budsjæhtta+N+Cmp/Unass+Cmp/Hyph+Cmp#diedádus+N+Sg+Ine: [budsjett-diedádusán, budget-diedádusán]
    budsjæhtta+N+Cmp/Unass+Cmp/Hyph+Cmp#diedádus+N+Sg+Ill: [budsjett-diedádussaj, budget-diedádussaj]
    budsjæhtta+N+Cmp/SgNom+Cmp#diedádus+N+Sg+Nom: [budjähttadiedádus, budsjæhttadiedádus]
    budsjæhtta+N+Cmp/SgNom+Cmp#diedádus+N+Sg+Ine: [budsjæhttadiedádusán, budjähttadiedádusán]
    budsjæhtta+N+Cmp/SgNom+Cmp#diedádus+N+Sg+Ill: [budjähttadiedádussaj, budsjæhttadiedádussaj]


  Noun - tjáppisgiedjek: # GAHPER
    tjáhppat+A+Cmp/Attr+Cmp#giedjek+N+Sg+Nom: tjáhppisgiedjek
    tjáhppat+A+Cmp/Attr+Cmp#giedjek+N+Sg+Gen: tjáhppisgiedjega
    tjáhppat+A+Cmp/Attr+Cmp#giedjek+N+Sg+Acc: tjáhppisgiedjegav 
    tjáhppat+A+Cmp/Attr+Cmp#giedjek+N+Sg+Ine: tjáhppisgiedjegin 
    tjáhppat+A+Cmp/Attr+Cmp#giedjek+N+Sg+Ill: tjáhppisgiedjegij 
    tjáhppat+A+Cmp/Attr+Cmp#giedjek+N+Sg+Ela: tjáhppisgiedjegis 
    tjáhppat+A+Cmp/Attr+Cmp#giedjek+N+Sg+Com: tjáhppisgiedjegijn
    tjáhppat+A+Cmp/Attr+Cmp#giedjek+N+Pl+Nom: tjáhppisgiedjega
    tjáhppat+A+Cmp/Attr+Cmp#giedjek+N+Pl+Gen: tjáhppisgiedjegij 
    tjáhppat+A+Cmp/Attr+Cmp#giedjek+N+Pl+Acc: tjáhppisgiedjegijt
    tjáhppat+A+Cmp/Attr+Cmp#giedjek+N+Pl+Ine: tjáhppisgiedjegijn
    tjáhppat+A+Cmp/Attr+Cmp#giedjek+N+Pl+Ill: tjáhppisgiedjegijda
    tjáhppat+A+Cmp/Attr+Cmp#giedjek+N+Pl+Ela: tjáhppisgiedjegijs
    tjáhppat+A+Cmp/Attr+Cmp#giedjek+N+Pl+Com: tjáhppisgiedjegij
    tjáhppat+A+Cmp/Attr+Cmp#giedjek+N+Ess: tjáhppisgiedjegin
    tjáhppat+A+Cmp/Attr+Cmp#giedjek+N+Der/Dimin+N+Sg+Nom: tjáhppisgiedjegasj
    tjáhppat+A+Cmp/Attr+Cmp#giedjek+N+Der/Dimin+N+Der/Dimin+N+Sg+Nom: tjáhppisgiedjegattjasj
    tjáhppat+A+Cmp/Attr+Cmp#giedjek+N+Der/Car+A+Sg+Nom: []
    tjáhppat+A+Cmp/Attr+Cmp#giedjek+N+Der/ahtes+A+Sg+Nom: tjáhppisgiedjegahtes
    tjáhppat+A+Cmp/Attr+Cmp#giedjek+N+Der/lasj+A+Sg+Nom: []
    tjáhppat+A+Cmp/Attr+Cmp#giedjek+N+Abe: [tjáhppisgiedjegahtá, tjáhppisgiedjegahti]
    tjáhppat+A+Cmp/Attr+Cmp/Hyph+Cmp#giedjek+N+Sg+Nom: tjáhppis-giedjek
    tjáhppat+A+Cmp/Attr+Cmp/Hyph+Cmp#giedjek+N+Sg+Gen: tjáhppis-giedjega
    tjáhppat+A+Cmp/Attr+Cmp/Hyph+Cmp#giedjek+N+Sg+Acc: tjáhppis-giedjegav
    tjáhppat+A+Cmp/Attr+Cmp/Hyph+Cmp#giedjek+N+Sg+Ine: tjáhppis-giedjegin
    tjáhppat+A+Cmp/Attr+Cmp/Hyph+Cmp#giedjek+N+Sg+Ill: tjáhppis-giedjegij
    tjáhppat+A+Cmp/Attr+Cmp/Hyph+Cmp#giedjek+N+Sg+Ela: tjáhppis-giedjegis
    tjáhppat+A+Cmp/Attr+Cmp/Hyph+Cmp#giedjek+N+Sg+Com: tjáhppis-giedjegijn
    tjáhppat+A+Cmp/Attr+Cmp/Hyph+Cmp#giedjek+N+Pl+Nom: tjáhppis-giedjega
    tjáhppat+A+Cmp/Attr+Cmp/Hyph+Cmp#giedjek+N+Pl+Gen: tjáhppis-giedjegij
    tjáhppat+A+Cmp/Attr+Cmp/Hyph+Cmp#giedjek+N+Pl+Acc: tjáhppis-giedjegijt
    tjáhppat+A+Cmp/Attr+Cmp/Hyph+Cmp#giedjek+N+Pl+Ine: tjáhppis-giedjegijn
    tjáhppat+A+Cmp/Attr+Cmp/Hyph+Cmp#giedjek+N+Pl+Ill: tjáhppis-giedjegijda
    tjáhppat+A+Cmp/Attr+Cmp/Hyph+Cmp#giedjek+N+Pl+Ela: tjáhppis-giedjegijs
    tjáhppat+A+Cmp/Attr+Cmp/Hyph+Cmp#giedjek+N+Pl+Com: tjáhppis-giedjegij
    tjáhppat+A+Cmp/Attr+Cmp/Hyph+Cmp#giedjek+N+Ess: tjáhppis-giedjegin
    tjáhppat+A+Cmp/Attr+Cmp/Hyph+Cmp#giedjek+N+Der/Dimin+N+Sg+Nom: tjáhppis-giedjegasj
    tjáhppat+A+Cmp/Attr+Cmp/Hyph+Cmp#giedjek+N+Der/Dimin+N+Der/Dimin+N+Sg+Nom: tjáhppis-giedjegattjasj
    tjáhppat+A+Cmp/Attr+Cmp/Hyph+Cmp#giedjek+N+Der/Car+A+Sg+Nom: []
    tjáhppat+A+Cmp/Attr+Cmp/Hyph+Cmp#giedjek+N+Der/ahtes+A+Sg+Nom: tjáhppis-giedjegahtes
    tjáhppat+A+Cmp/Attr+Cmp/Hyph+Cmp#giedjek+N+Der/lasj+A+Sg+Nom: []
    tjáhppat+A+Cmp/Attr+Cmp/Hyph+Cmp#giedjek+N+Abe: [tjáhppis-giedjegahtá, tjáhppis-giedjegahti]

  Noun - tjehpuda+Cmp/SgNomkmihtto : # MUORRA
    tjehpudahka+N+Cmp/Long+Cmp/SgNom+Cmp#mihtto+N+Sg+Nom: tjehpudahkamihtto
    tjehpudahka+N+Cmp/Long+Cmp/SgNom+Cmp#mihtto+N+Sg+Ine: tjehpudahkamihton
    tjehpudahka+N+Cmp/Long+Cmp/SgNom+Cmp#mihtto+N+Sg+Ill: tjehpudahkamihttuj
    tjehpudahka+N+Cmp/Long+Cmp/SgNom+Cmp/Hyph+Cmp#mihtto+N+Sg+Nom: tjehpudahka-mihtto
    tjehpudahka+N+Cmp/Long+Cmp/SgNom+Cmp/Hyph+Cmp#mihtto+N+Sg+Ine: tjehpudahka-mihton
    tjehpudahka+N+Cmp/Long+Cmp/SgNom+Cmp/Hyph+Cmp#mihtto+N+Sg+Ill: tjehpudahka-mihttuj
    tjehpudahka+N+Cmp/SgNom+Cmp#mihtto+N+Sg+Nom: tjehpudakmihtto
    tjehpudahka+N+Cmp/SgNom+Cmp#mihtto+N+Sg+Ine: tjehpudakmihton
    tjehpudahka+N+Cmp/SgNom+Cmp#mihtto+N+Sg+Ill: tjehpudakmihttuj
    tjehpudahka+N+Cmp/SgNom+Cmp/Hyph+Cmp#mihtto+N+Sg+Nom: tjehpudak-mihtto
    tjehpudahka+N+Cmp/SgNom+Cmp/Hyph+Cmp#mihtto+N+Sg+Ine: tjehpudak-mihton
    tjehpudahka+N+Cmp/SgNom+Cmp/Hyph+Cmp#mihtto+N+Sg+Ill: tjehpudak-mihttuj

    
  Noun - viedtjamulmusj : #
    viedtjat+V+TV+Der/NomAct+N+Cmp/SgNom+Cmp#ulmusj+N+Sg+Nom: viedtjamulmusj
    viedtjat+V+TV+Der/NomAct+N+Cmp/SgNom+Cmp#ulmusj+N+Sg+Ine: viedtjamulmutjin
    viedtjat+V+TV+Der/NomAct+N+Cmp/SgNom+Cmp#ulmusj+N+Sg+Ill: viedtjamulmutjij
    viedtjat+V+TV+Der/NomAct+N+Cmp/SgNom+Cmp/Hyph+Cmp#ulmusj+N+Sg+Nom: viedtjam-ulmusj
    viedtjat+V+TV+Der/NomAct+N+Cmp/SgNom+Cmp/Hyph+Cmp#ulmusj+N+Sg+Ine: viedtjam-ulmutjin
    viedtjat+V+TV+Der/NomAct+N+Cmp/SgNom+Cmp/Hyph+Cmp#ulmusj+N+Sg+Ill: viedtjam-ulmutjij


  Noun - uksagiehtje : # MUORRA +CmpN/SgNomLeft +CmpN/SgGenLeft +CmpN/PlGenLeft
    uksa+N+Cmp/SgNom+Cmp#giehtje+N+Sg+Nom: [uksagiehtje ]
    uksa+N+Cmp/SgNom+Cmp#giehtje+N+Sg+Ine: [uksagietjen ]
    uksa+N+Cmp/SgNom+Cmp#giehtje+N+Sg+Ill: [uksagæhtjáj, uksagähtjáj]
    uksa+N+Cmp/SgNom+Cmp/Hyph+Cmp#giehtje+N+Sg+Nom: [uksa-giehtje]
    uksa+N+Cmp/SgNom+Cmp/Hyph+Cmp#giehtje+N+Sg+Ine: [uksa-gietjen]
    uksa+N+Cmp/SgGen+Cmp/Hyph+Cmp#giehtje+N+Sg+Ill: [uvsa-gæhtjáj, uvsa-gähtjáj]
    uksa+N+Cmp/SgGen+Cmp#giehtje+N+Sg+Nom: [uvsagiehtje]
    uksa+N+Cmp/SgGen+Cmp#giehtje+N+Sg+Ine: [uvsagietjen]
    uksa+N+Cmp/SgGen+Cmp#giehtje+N+Sg+Ill: [uvsagæhtjáj, uvsagähtjáj]
    uksa+N+Cmp/PlGen+Cmp#giehtje+N+Sg+Nom: [uvsajgiehtje]
    uksa+N+Cmp/PlGen+Cmp#giehtje+N+Sg+Ine: [uvsajgietjen]
    uksa+N+Cmp/PlGen+Cmp#giehtje+N+Sg+Ill: [uvsajgæhtjáj, uvsajgähtjáj]

  Noun - nijbbedille : # MUORRA +CmpN/SgNomLeft +CmpN/SgGenLeft +CmpN/PlGenLeft
    nijbbe+N+Cmp/SgNom+Cmp#dille+N+Sg+Nom:          [ nijbbedille  ]
    nijbbe+N+Cmp/SgGen+Cmp#dille+N+Sg+Ine:          [ nijbedilen   ]
    nijbbe+N+Cmp/PlGen+Cmp#dille+N+Sg+Ill:          [ nijbijdilláj ]
    nijbbe+N+Cmp/SgNom+Cmp/Hyph+Cmp#dille+N+Sg+Nom: [nijbbe-dille  ]
    nijbbe+N+Cmp/SgGen+Cmp/Hyph+Cmp#dille+N+Sg+Ine: [nijbe-dilen   ]
    nijbbe+N+Cmp/PlGen+Cmp/Hyph+Cmp#dille+N+Sg+Ill: [nijbij-dilláj ]


  Noun - gånågiskråvnnå : # GÅNÅGIS
    gånågis+N+Cmp/SgNom+Cmp#kråvnnå+N+Sg+Nom: [gånågiskråvnnå]
    gånågis+N+Cmp/PlGen+Cmp#kråvnnå+N+Sg+Nom: [gånågisájkråvnnå]

  Num + nounder-adj : # NUM
    lågenanakta+Num+Cmp/SgGen+Cmp#jahke+N+Der/k+A+Sg+Nom: [lågenanavtajagák, lågenanåvtåjagák]

  Noun - rásstátjivgga : # MUORRA +Cmp/SgGen
    rástes+N+Cmp/SgGen+Cmp#tjivgga+N+Sg+Nom: rásstátjivgga
    rástes+N+Cmp/SgGen+Cmp#tjivgga+N+Sg+Ine: rásstátjivgan
    rástes+N+Cmp/SgGen+Cmp#tjivgga+N+Sg+Ill: rásstátjivggaj
    rástes+N+Cmp/PlGen+Cmp#tjivgga+N+Sg+Nom: rásstájtjivgga

  Noun - svállásnuolgga : # MUORRA +Cmp/SgGen
    sváles+N+Cmp/SgGen+Cmp#snuolgga+N+Sg+Nom: svállásnuolgga
    sváles+N+Cmp/SgGen+Cmp#snuolgga+N+Sg+Ine: svállásnuolgan
    sváles+N+Cmp/SgGen+Cmp#snuolgga+N+Sg+Ill: svállásnuolggaj
    sváles+N+Cmp/PlGen+Cmp#snuolgga+N+Sg+Nom: svállájsnuolgga

  Noun - suollugiehtje : # MUORRA +Cmp/SgGen
    suoloj+N+Cmp/SgGen+Cmp#giehtje+N+Sg+Nom: suollugiehtje
    suoloj+N+Cmp/SgGen+Cmp#giehtje+N+Sg+Ine: suollugietjen
    suoloj+N+Cmp/SgGen+Cmp#giehtje+N+Sg+Ill: [suollugæhtjáj, suollugähtjáj]

  Noun - boahttsubierggo : # MUORRA +Cmp/SgGen
    boatsoj+N+Cmp/SgGen+Cmp#bierggo+N+Sg+Nom: boahttsubierggo
    boatsoj+N+Cmp/SgGen+Cmp#bierggo+N+Sg+Ine: boahttsubiergon
    boatsoj+N+Cmp/SgGen+Cmp#bierggo+N+Sg+Ill: boahttsubiergguj

  Noun - gåhkkåfiekse : # MUORRA +Cmp/SgGen
    gåhkes+N+Cmp/SgGen+Cmp#fiekse+N+Sg+Nom: gåhkkåfiekse
    gåhkes+N+Cmp/SgGen+Cmp#fiekse+N+Sg+Ine: gåhkkåfievsen
    gåhkes+N+Cmp/SgGen+Cmp#fiekse+N+Sg+Ill: [gåhkkåfæksáj, gåhkkåfäksáj]

  Noun - gisstábielle : # MUORRA +Cmp/SgGen
    gistá+N+Cmp/SgGen+Cmp#bielle+N+Sg+Nom: gisstábielle
    gistá+N+Cmp/SgGen+Cmp#bielle+N+Sg+Ine: gisstábielen
    gistá+N+Cmp/SgGen+Cmp#bielle+N+Sg+Ill: [gisstábælláj, gisstábälláj]
    
  Noun - Gáddjárávkke : # MUORRA 
    Gáddjá+N+Prop+Sem/Fem+Cmp/SgNom+Cmp#rávkke+N+Sg+Nom: Gáddjárávkke
    

  Adjective - Gáddjánamák : # MUORRA 
    Gáddjá+N+Prop+Sem/Fem+Cmp/SgNom+Cmp#namák+A+Sg+Nom: Gáddjánamák